臺灣板橋地方法院刑事判決　　　　　　　96年度易字第2194號
公　訴　人　臺灣板橋地方法院檢察署檢察官
被　　　告　甲○○
上列被告因違反毒品危害防制條例案件，經檢察官提起公訴（96
年度毒偵字第4628號），嗣因被告於本院準備程序中就被訴事實
為有罪之陳述，本院告知被告簡式審判程序之旨，並聽取當事人
之意見後，由本院裁定改依簡式審判程序進行，判決如下：
    主  文
甲○○施用第二級毒品，累犯，處有期徒刑柒月。扣案之玻璃球
壹個、吸管壹支，均沒收之。
    事  實
一、甲○○前於民國88年間，因施用毒品案件，經本院以88年度
    毒聲字第5275號裁定送觀察、勒戒後，認有繼續施用毒品之
    傾向，經本院以88年度毒聲字第5621號裁定令入戒治處所施
    以強制戒治，嗣因戒治成效良好，再經本院以89年度毒聲字
    第831 號裁定停止戒治，所餘戒治期間付保護管束，惟又因
    於保護管束期間內違反保護管束應遵守事項情節重大，再經
    本院以89年度毒聲字第3897號裁定撤銷停止戒治，後於90年
    2 月11日戒治期滿執行完畢，並由臺灣板橋地方法院檢察署
    以90年度戒毒偵字第247 號為不起訴處分確定。復於91年間
    ，因施用第一級、第二級毒品案件，經臺灣士林地方法院以
    91年度毒聲字第313 號裁定令入戒治處所施以強制戒治，嗣
    於92年3 月20日戒治期滿執行完畢。而其此次施用毒品之犯
    行，則經本院以91年度訴字第1496號刑事判決分別判處有期
    徒刑7 月、6 月、應執行有期徒刑1 年確定，於上開強制戒
    治期滿後接續執行，後於93年3 月4 日縮短刑期執行完畢。
    再於93年間，因施用第一級、第二級毒品案件，再經本院以
    94年度訴字第552 號判決分別判處有期徒刑9 月、6 月，應
    執行有期徒刑1 年2 月確定，甫於95年7 月31日縮短刑期執
    行完畢。詎甲○○猶不知悔改，於上開有期徒刑及強制戒治
    執行完畢釋放後5 年內，復基於施用第二級毒品甲基安非他
    命（下稱甲基安非他命）之犯意，於96年5 月28日7 時20分
    許，在臺北縣三重市○○路底之橋下，以將甲基安非他命置
    入玻璃球內用火燒烤成煙霧後吸食之方式施用甲基安非他命
    。嗣於同日9 時20分許，在臺北市○○○路○ 段康定路口處
    遭警查獲，並扣得玻璃球、吸管各1 件。
二、案經臺北市政府警察局萬華分局移送臺灣臺北地方法院檢察
    署檢察官呈請臺灣高等法院檢察署核轉臺灣板橋地方法院檢
    察署檢察官偵查起訴。
    理  由
壹、程序方面：
一、查本件被告甲○○所犯並非死刑、無期徒刑、最輕本刑為三
　　年以上有徒刑之罪或高等法院管轄第一審案件，而其於準備
　  程序進行中，被告先就被訴事實為有罪之陳述，經法官告知
    簡式審判程序之旨，並聽取公訴人及被告之意見後，本院認
    適宜改依簡式審判程序進行，爰依刑事訴訟法第273 條之1
    第1 項規定，由本院裁定改進行簡式審判程序，合先敘明。
貳、實體方面：
一、上揭事實，業據被告於警詢偵查及本院審理時坦承不諱，復
    有搜索扣押筆錄、扣押物品目錄表各乙份、扣案物品照片3
    幀存卷可稽，及玻璃球1 個、吸管1 支扣案可資佐證。又被
    告為警查獲時所採其尿液送驗結果，係呈安非他命類（含甲
    基安非他命）陽性反應，此有臺北市政府警察局偵辦毒品案
    件尿液檢體委驗單（尿液檢體編號：020054）、台灣尖端先
    進生技醫藥科技股份有限公司於96年6 月4 日出具之濫用藥
    物檢驗報告（報告序號：萬華－7） 各1 份在卷可稽。被告
    自白核與事實相符。又查，被告前於88年間，因施用毒品案
    件，經本院以88年度毒聲字第5275號裁定送觀察、勒戒後，
    認有繼續施用毒品之傾向，經本院以88年度毒聲字第5621號
    裁定令入戒治處所施以強制戒治，嗣因戒治成效良好，再經
    本院以89年度毒聲字第831 號裁定停止戒治，所餘戒治期間
    付保護管束，惟又因於保護管束期間內違反保護管束應遵守
    事項情節重大，再經本院以89年度毒聲字第3897號裁定撤銷
    停止戒治，後於90年2 月11日戒治期滿執行完畢，並由臺灣
    板橋地方法院檢察署以90年度戒毒偵字第247 號為不起訴處
    分確定。復於91年間，因施用第一級、第二級毒品案件，經
    臺灣士林地方法院以91年度毒聲字第313 號裁定令入戒治處
    所施以強制戒治，嗣於92年3 月20日戒治期滿執行完畢，此
    有臺灣高等法院被告前案紀錄表在卷可稽。綜上所述，足認
    被告前經強制戒治執行完畢釋放後，五年內再犯本件施用第
    二級毒品犯行。本案事證明確，被告犯行堪以認定，應依法
    論科。
二、查甲基安非他命屬於毒品危害防制條例第2 條第2 項第2 款
    所規定之第二級毒品，核被告所為，係犯毒品危害防制條例
    第10條第1 項之施用第二級毒品罪。被告施用前持有第二級
    毒品之低度行為，為進而施用之高度行為所吸收，不另論罪
    。又查，被告因施用毒品案件，，經本院以91年度訴字第14
    96號刑事判決分別判處有期徒刑7 月、6 月、應執行有期徒
    刑1 年確定，於上開強制戒治期滿後接續執行，後於93年3
    月4 日縮短刑期執行完畢。再於93年間，因施用第一級、第
    二級毒品案件，再經本院以94年度訴字第552 號判決分別判
    處有期徒刑9 月、6 月，應執行有期徒刑1 年2 月確定，甫
    於95年7 月31日縮短刑期執行完畢，有上揭前案紀錄表在卷
    可憑，被告於五年內故意再犯有期徒刑以上之本罪，為累犯
    ，應依刑法第47條第1 項規定，加重其刑。審酌被告有多次
    施用毒品前科，品行不佳，且前曾犯施用毒品，業經強制戒
    治完畢，竟再為本件施用毒品犯行，顯見其不思悔改，自制
    力亦顯不佳；惟另考量被告於犯後已坦承犯行，而其施用毒
    品行為於本質上係屬自我戕害行為，反社會性之程度應屬較
    低等一切情狀，量處如主文所示之刑，以資懲儆。又扣案之
    玻璃球1 個、吸管1 支，係供被告施用甲基安所用之物，且
    係被告所有，此據被告於本院審理時供明在卷，爰依刑法第
    38條第1 項第2 款規定，亦併予宣告沒收。
據上論斷，應依刑事訴訟法第273 條之1 第1 項、第299 條第1
項前段，毒品危害防制條例第10條第2 項，刑法第11條、第47條
第1 項、第38條第1 項第2 款，判決如主文。
本案經檢察官鄧媛到庭執行職務。
中　　華　　民　　國　　96　　年　　8 　　月　　30　　日
                  刑事第十一庭法  官  林淑婷
以上判決正本證明與原本無異。
如不服本判決，應於送達後十日內，向本院提出上訴狀。
                              書記官  林金良
中　　華　　民　　國　　96　　年　　8 　　月　　30　　日
附錄本案論罪科刑法條全文：
毒品危害防制條例第十條
施用第一級毒品者，處六月以上五年以下有期徒刑。
施用第二級毒品者，處三年以下有期徒刑。
